Minutes et répertoires du notaire Arsène AUMONT-THIÉVILLE, 29 avril 1834 - 15 octobre 1869 (étude X)
Archives nationales
- Minutes de Arsène AUMONT-THIÉVILLE, 29 avril 1834 - 15 octobre 1869; MC/ET/X/1080 - MC/ET/X/1352
  - Minutes. 1851, mai - juillet, mai - juillet 1851; MC/ET/X/1218
    - Licitation, maison, 250000 f, Paris (Paris) boulevard Saint-Denis, 8., 7 mai 1851; MC/ET/X/1218
      Relations: fille de l'intervenant 1, épouse de l'intervenant 6.
      Domicile: Paris (Paris) rue de la Ferme-des-Mathurins, 56
    - Procuration acte, dépôt, recouvrement de toutes sommes dues par la succession laffitte., 7 mai 1851; MC/ET/X/1218
      Nom, qualité: (M.) Dureteste, Leon Emile.
      Profession: ingenieur des ponts-et-chaussees, Saint-Lo (Manche).
      Domicile: Saint-Lo (Manche).
      Nom, qualité: (M.) Dize, Michel Jean Jerome
    - Mariage., 7 mai 1851; MC/ET/X/1218
      Nom, qualité: (M.) Diot, Ferdinand Pierre.
      Profession: menuisier (ouvrier), Paris (Paris).
      Domicile: Paris (Paris) rue de Clery, 65.
      Nom, qualité: (M.) Diot, Pierre.
      Nom, qualité: (Mme ou Mlle) Fontaine, Maria Emerence Ursule.
      Profession: ouvriere en soie, Paris (Paris).
      Domicile: Paris (Paris) rue Neuve-de-la-Fidelite, 27.
      Nom, qualité: (M.) Fontaine, Pierre.
      Domicile: Paris (Paris) rue Neuve-de-la-Fidelite, 27
    - Succession, transport de droits, biens mobiliers et immobiliers, 800 f., 7 mai 1851; MC/ET/X/1218
      Nom, qualité: (M.) Basin, Francois.
      Profession: corroyeur, Paris (Paris).
      Domicile: Paris (Paris) rue Saint-Maur-Popincourt, 204.
      Profession: cultivateur, Saint-Jean-d'Arvey (Savoie).
      Domicile: Saint-Jean-d'Arvey (Savoie).
      Nom, qualité: (M.) Basin, Joseph Marie.
      Profession: homme-de-peine, Paris (Paris).
      Domicile: Paris (Paris) rue Simon-Lefranc, 12.
    - Quittance, remboursement d'emprunt, 40000 f., 7 mai 1851; MC/ET/X/1218
      Domicile: Paris (Paris) boulevard-St-Denis, 8.
      Relations: gendre de l'intervenant 1
    - Depot de pieces, certificat de radiation d'hypotheque., 15 mai 1851; MC/ET/X/1218
      Nom, qualité: (personne morale) Royer (ernest) et Cie.
      Nom, qualité: (M.) Guenard, Francois Charles
    - Mainlevee, hypotheque sur moulin à eau et voirie de parc, 16000 f, Maisons-Laffitte (Yvelines)., 15 mai 1851; MC/ET/X/1218
      Relations: séparé(e) de biens de l'intervenant 6, fille de l'intervenant 7.
      Intervenant 7, indirect:
    - Procuration rente publique, dépôt, recouvrement d'arrerages de toutes rentes sur l'etat francais., 16 mai 1851; MC/ET/X/1218
      Nom, qualité: (M.) Barker, Henry Aston.
      Domicile: Bitton (angleterre).
    - Procuration rente publique, dépôt, recouvrement d'arrerages de toutes rentes sur l'etat francais., 16 mai 1851; MC/ET/X/1218
      Nom, qualité: (Mme ou Mlle) Rice, Sibella.
      Nom, qualité: (M.) Rice, Samuel.
    - Procuration rente publique, dépôt, vente de rente etat 3%, 950 f., 16 mai 1851; MC/ET/X/1218
      Nom, qualité: (Mme ou Mlle) Ducasse, Jeanne Adele.
      Domicile: Chartres (Eure-et-Loir).
      Nom, qualité: (M.) Gilliard, Albert Arsene.
      Profession: avoué,Fontainebleau (Seine-et-Marne).
      Domicile: Fontainebleau (Seine-et-Marne)
    - Procuration rente publique, dépôt, recouvrement d'arrerages de toutes rentes sur l'etat francais., 17 mai 1851; MC/ET/X/1218
    - Procuration rente publique, dépôt, recouvrement d'arrerages de toutes rentes sur l'etat francais., 20 mai 1851; MC/ET/X/1218
      Nom, qualité: (M.) Major, William.
      Domicile: Folkestone (angleterre).
    - Testament olographe, depot., 20 mai 1851; MC/ET/X/1218
      Nom, qualité: (M.) Ebrard, Jean Etienne.
      Profession: prêtre, Paris (Paris).
      Domicile: Paris (Paris) passage de l'Industrie, 8
    - Procuration rente publique, recouvrement d'arrerages de toutes rentes sur l'etat francais., 20 mai 1851; MC/ET/X/1218
      Nom, qualité: (Mme ou Mlle) Warren, Charlotte.
      Domicile: Taunton (angleterre).
    - Procuration rente publique, dépôt, recouvrement d'arrerages de toutes rentes sur l'etat francais., 20 mai 1851; MC/ET/X/1218
      Nom, qualité: (M.) Hobday, Richard.
    - Procuration acte, prise de possession de succession., 21 mai 1851; MC/ET/X/1218
      Nom, qualité: (M.) Ebrard, Nicolas.
      Profession: docteur-en-medecine, Nimes (Gard).
      Domicile: Nimes (Gard).
      Relations: frère de l'intervenant 2, héritier de l'intervenant 2.
      Domicile: Paris (Paris) passage de l'Industrie, 8.
      Nom, qualité: (M.) Donneaud, Joseph.
      Domicile: Paris (Paris) quai de Jemmapes, 190
    - Prorogation, délai de remboursement d'emprunt, 200 000 f., 21 mai 1851; MC/ET/X/1218
      Nom, qualité: (M.) Grosrenaud, Jean Jacques.
      Nom, qualité: (M.) Feuilloys, Louis Alexandre Nicolas.
      Domicile: Paris (Paris) Basse-du-Rempart, 10
    - Obligation, emprunt, 1000 f., 21 mai 1851; MC/ET/X/1218
      Nom, qualité: (M.) Blossier, Pierre Edouard.
      Profession: perruquier, Paris (Paris).
      Domicile: Paris (Paris) rue de Bondy, 96.
      Nom, qualité: (M.) Bavard, Charles.
      Profession: marchand de vin, Paris (Paris).
      Domicile: Paris (Paris) rue Rochechouart, 35
    - Acte de mariage, dépôt, mariage, depot., 22 mai 1851; MC/ET/X/1218
      Nom, qualité: (M.) Vaucoret, Louis Moise.
      Profession: officier de sante, Denonville (Eure-et-Loir).
      Domicile: Denonville (Eure-et-Loir).
      Nom, qualité: (Mme ou Mlle) Buton, Marie Louise.
      Relations: épouse de l'intervenant 1, veuve de l'intervenant 3.
      Nom, qualité: (M.) Cras, Gaspard Francois Joseph.
    - Succession, decharge., 23 mai 1851; MC/ET/X/1218
      Nom, qualité: (Mme ou Mlle) Lanoue de, Elisabeth Adelaide.
      Domicile: Paris (Paris) rue des Petits-Augustins, 5.
      Nom, qualité: (M.) Fournier, Joseph Antoine Edmond.
    - Convention, titre de propriété de maison, Paris (Paris) rue Ferdinand-Berthou, 2., 23 mai 1851; MC/ET/X/1218
      Nom, qualité: (M.) Bonnaire, Ernest Auguste.
      Profession: hotelier, Paris (Paris).
      Domicile: Paris (Paris) rue Saint-Martin, 295.
      Nom, qualité: (M.) Cunat, Adolphe.
      Domicile: Paris (Paris) rue du Vertbois, 51
    - Mainlevee, hypotheque sur maison jardin et terrain, Maisons-Laffitte (Yvelines)., 23 mai 1851; MC/ET/X/1218
      Relations: liquidateur de la failllite de l'intervenant 3.
      Relations: veuve de l'intervenant 5.
    - Procuration rente publique, dépôt, recouvrement d'arrerages de toutes rentes sur l'etat francais., 24 mai 1851; MC/ET/X/1218
      Nom, qualité: (M.) Arnott, Archibald.
      Profession: chirurgien d'un regiment d'infanterie, Ecclefechan (ecosse).
      Domicile: Ecclefechan (ecosse).
    - Succession, notoriete., 24 mai 1851; MC/ET/X/1218
      Nom, qualité: (M.) Gosset, Isaac Hilgrove.
      Domicile: Saint-Sauveur (jersey)
    - Depot de pieces, recouvrement d'arrerages de toutes rentes sur l'etat francais., 24 mai 1851; MC/ET/X/1218
    - Succession, inventaire apres décès., 27 mai 1851; MC/ET/X/1218
      Nom, qualité: (M.) Baillet, Bernard Rene.
      Domicile: Paris (Paris) rue Neuve-St-Jean, 2
    - Mainlevee, hypotheque, 391 f., 27 mai 1851; MC/ET/X/1218
      Nom, qualité: (M.) Auboin, Claude Michel.
      Profession: debitant de tabac, Paris (Paris).
      Domicile: Batignolles (les) (Paris) rue Levy.
      Nom, qualité: (M.) Busseuil de, Charles Elie.
      Profession: dessinateur, Paris (Paris).
      Domicile: Paris (Paris) rue Lafayette, 41
    - Succession, notoriete., 28 mai 1851; MC/ET/X/1218
    - Procuration générale., 28 mai 1851; MC/ET/X/1218
      Nom, qualité: (Mme ou Mlle) Baillet, Elisabeth Desiree.
      Domicile: Paris (Paris) rue Neuve-St-Jean, 2.
      Nom, qualité: (M.) Dubail, Pierre Marie Eugene.
      Profession: pharmacien, Paris (Paris).
      Domicile: Paris (Paris) rue Saint-Denis, 75.
    - Procuration rente publique, substitution, recouvrement d'arrerages de rente etat 3%, 8064 f., 30 mai 1851; MC/ET/X/1218
      Nom, qualité: (M.) Mainbourg, Isidore.
      Domicile: Paris (Paris) rue de la Michodiere, 10.
      Relations: procureur de l'intervenant 2.
      Nom, qualité: (M.) Asserto de Serravalle D', Louis.
      État civil: n- espagnol.
      Domicile: Paris (Paris) avenue des Champs-Elysees, 18.
    - Obligation, emprunt, 7900 f., 31 mai 1851; MC/ET/X/1218
      Nom, qualité: (M.) Quesnel, Jacques Louis Alfred.
      Domicile: Bernieres-sur-Mer (Calvados).
      Nom, qualité: (M.) Perier, Francois Victor.
      Profession: aubergiste, Caen (Calvados).
      Domicile: Caen (Calvados)
    - Procuration générale., 31 mai 1851; MC/ET/X/1218
      Nom, qualité: (M.) Duquenne, Charles Henri.
      Profession: mecanicien, Paris (Paris).
      Domicile: Paris (Paris) rue Chabrol, 31.
      Nom, qualité: (Mme ou Mlle) Thuilliez, Sylvie.
    - Procuration rente publique, dépôt, recouvrement d'arrerages de toutes rentes sur l'etat francais., 31 mai 1851; MC/ET/X/1218
      Nom, qualité: (Mme ou Mlle) Radcliffe, Sarah Anne.
    - Donation, usufruit de la totalite des biens apres décès du donateur., 3 juin 1851; MC/ET/X/1218
      Nom, qualité: (M.) Delabarre, Andre Raphael.
      Domicile: Passy (Paris) Grande-rue, 63.
      Nom, qualité: (Mme ou Mlle) Touvin, Annette.
    - Procuration rente publique, dépôt, recouvrement d'arrerages de toutes rentes sur l'etat francais., 3 juin 1851; MC/ET/X/1218
      Nom, qualité: (Mme ou Mlle) Nunn, Elisabeth Emma.
    - Procuration rente publique, dépôt, conversion d'indemnite aux ex-possesseurs d'esclaves., 3 juin 1851; MC/ET/X/1218
      Nom, qualité: (M.) Isnardon, Pierre Joseph.
      Nom: Société Isnardon Freres.
      Profession: representant de commerce, Paris (Paris).
    - Procuration rente publique, dépôt, transfert de rente 5%, 1024 f., 4 juin 1851; MC/ET/X/1218
      Nom, qualité: (personne morale) Gosset (hoirs).
      Relations: héritiers de l'intervenant 2.
      Domicile: (jersey).
    - Succession, notoriete., 4 juin 1851; MC/ET/X/1218
      Nom, qualité: (Mme ou Mlle) Poisson Dite Darras, Genevieve Adelaide.
      Domicile: Paris (Paris) rue Notre-Dame-de-Recouvrance, 19.
      Nom, qualité: (M.) Berdal, Jean Jacques.
    - Procuration rente publique, dépôt, recouvrement d'arrerages de toutes rentes 5% sur l'etat francais., 5 juin 1851; MC/ET/X/1218
      Nom, qualité: (M.) Young, John.
      Domicile: Newdegate (angleterre).
    - Obligation, emprunt, 50000 f., 5 juin 1851; MC/ET/X/1218
      Nom, qualité: (M.) Jeanne, Pierre Eugene.
      Profession: boulanger (marchand), Paris (Paris).
      Domicile: Paris (Paris) rue Plumet, 3.
    - Decharge., 6 juin 1851; MC/ET/X/1218
      Nom, qualité: (Mme ou Mlle) Grosrenaud, Marie Caroline.
      Domicile: Paris (Paris) place de la Madeleine, 21.
      Nom, qualité: (M.) Vergniol de, Jean Baptiste Louis.
      Profession: juge au tribunal de premiere-instance, Bergerac (Dordogne).
      Domicile: Bergerac (Dordogne)
    - Transport, créance, 2000 f sur 8000 f., 6 juin 1851; MC/ET/X/1218
      Nom, qualité: (M.) Mazurier, Etienne.
      Profession: herboriste, Paris (Paris).
      Domicile: Paris (Paris) rue du Faubourg-St-Denis, 176.
      Nom, qualité: (M.) Poisle-Beaumont, Francois Victor Amedee.
      Profession: sous-chef à l'octroi, Paris (Paris).
      Domicile: Bagnolet (Seine-Saint-Denis).
      Nom, qualité: (M.) Caye, Jean Baptiste.
      Profession: cuisinier, Bruxelles (belgique).
      Domicile: Bruxelles (belgique).
      Relations: créancier(e) de l'intervenant 1
    - Procuration rente publique, dépôt, recouvrement d'arrerages de toutes rentes sur l'etat francais., 10 juin 1851; MC/ET/X/1218
      Nom, qualité: (M.) Burgess, Samuel.
      Profession: capitaine de la marine royale.
      Domicile: Stours-Combe (angleterre).
    - Succession, inventaire apres décès., 10 juin 1851; MC/ET/X/1218
      Nom, qualité: (Mme ou Mlle) Foulon, Anne Louise.
      Domicile: Grenelle (Paris) rue Saint-Louis, 61.
      Nom, qualité: (M.) Tartiere, Louis Alexandre.
      Profession: fabricant de cordes d'instruments de musique, Paris (Paris).
      Domicile: Grenelle (Paris) rue Saint-Louis, 61
    - Procuration générale., 11 juin 1851; MC/ET/X/1218
      Nom, qualité: (M.) Douchin, Edouard.
      Domicile: Paris (Paris) rue Folie-Mericourt, 6.
      Nom, qualité: (Mme ou Mlle) Bichelle, Adelaide Eleonore.
    - Succession, notoriete., 12 juin 1851; MC/ET/X/1218
      Nom, qualité: (M.) Garin, Donat.
      Profession: garcon de magasin, Paris (Paris).
      Domicile: Paris (Paris) rue Pavee-St-Sauveur, 10
    - Procuration acte, gerance de maison, Paris (Paris) boulevard Saint-Denis, 8., 12 juin 1851; MC/ET/X/1218
      Profession: avoué de premiere instance, Paris (Paris).
      Domicile: Paris (Paris) passage des Petits-Peres, 2
    - Donation entre epoux., 12 juin 1851; MC/ET/X/1218
      Nom, qualité: (Mme ou Mlle) Bezodis, Cecile Adeline.
      Domicile: Paris (Paris) rue des Marmousets, 24.
      Nom, qualité: (M.) Nehr, Joseph.
      Profession: serrurier mecanicien, Paris (Paris).
      Domicile: Paris (Paris) rue des Marmousets, 24
    - Donation entre epoux., 12 juin 1851; MC/ET/X/1218
    - Quittances de divers arrérages de rentes et d'obligation par Marie-François Martin, épouse de Claude Bernard, médecin., 13 juin 1851 - 9 octobre 1851; MC/ET/X/1218
      quittance; Bernard, Claude; Martin, Marie-Françoise; médecin
    - Testament olographe., 13 juin 1851; MC/ET/X/1218
      Nom, qualité: (Mme ou Mlle) Martin, Louise Philippine.
      Domicile: Choisy-le-Roi (Val-de-Marne).
      Nom, qualité: (M.) Chartier, Francois Baptiste.
      Profession: sculpteur, Choisy-le-Roi (Val-de-Marne).
      Domicile: Choisy-le-Roi (Val-de-Marne)
    - Quittance, paiement d'arrerages d'obligation de 33617 f 5%, 840 f., 13 juin 1851; MC/ET/X/1218
      Nom, qualité: (M.) Revel, Charles Milon Eugene Germain.
      Profession: propriétaire, conseiller general du departement du nord.
      Domicile: Steenvoorde (Nord).
    - Procuration générale., 13 juin 1851; MC/ET/X/1218
      Nom, qualité: (M.) Decoster, Andre.
    - Donation entre epoux., 17 juin 1851; MC/ET/X/1218
      Nom, qualité: (M.) Boule, Jean Antoine Honore.
      Domicile: Paris (Paris) boulevard Poissonniere, 24.
      Nom, qualité: (Mme ou Mlle) Ouin, Agnes Clara.
      Domicile: Paris (Paris) boulevard Poissonniere, 244.
    - Donation entre epoux., 17 juin 1851; MC/ET/X/1218
      Domicile: Paris (Paris) boulevard Poissonniere, 24
    - Procuration rente publique, dépôt, recouvrement d'arrerages de toutes rentes sur l'etat francais., 18 juin 1851; MC/ET/X/1218
      Nom, qualité: (M.) Northumberland de, Algernon.
    - Union de créanciers, quittance, remboursement de dettes, 15000 f sur 48480 f., 18 juin 1851; MC/ET/X/1218
      Domicile: Paris (Paris) rue des Vieux-Augustins, 25.
      Relations: père de l'intervenant 2.
    - Succession, delegation, transfert de créance, 1839 f et rente viagere, 520 f., 20 juin 1851; MC/ET/X/1218
    - Procuration générale., 23 juin 1851; MC/ET/X/1218
      Nom, qualité: (Mme ou Mlle) Rosman, Anne Marguerite Charlotte.
      Domicile: Paris (Paris) rue du Faubourg-Montmartre, 56.
      Nom, qualité: (M.) Ducloz, Claude Joseph.
      Nom, qualité: (M.) Delafoy, Laurent.
      Profession: clerc-de-notaire (principal), Paris (Paris).
      Relations: subrogé(e) de l'intervenant 2
    - Cautionnement, transport, créance, 22000 f., 24 juin 1851; MC/ET/X/1218
      Nom, qualité: (M.) Baille, Benoist Antoine.
      Profession: négociant en laine, Lyon (Rhône).
      Relations: caution de l'intervenant 2.
      Nom: Filature Delegue et Fils.
      Domicile: Saffres (Côte-d'Or).
      Nom, qualité: (M.) Bonorandi, Jacques.
      Profession: négociant, Londres (angleterre).
      Domicile: Londres (angleterre)
    - Mainlevee d'opposition, paiement, 80 f., 26 juin 1851; MC/ET/X/1218
      Nom, qualité: (M.) Verdel, Victor.
      Profession: tapissier, Paris (Paris).
      Domicile: Paris (Paris) rue Bourbon-Villeneuve, 55.
      Nom, qualité: (M.) Gilquin, Alexandre.
      Profession: employe au ministère des travaux-publics, Paris (Paris).
      Domicile: Paris (Paris) rue Guidard, 2
    - Procuration rente publique, dépôt, recouvrement d'arrerages de toutes rentes sur l'etat francais., 27 juin 1851; MC/ET/X/1218
      Nom, qualité: (M.) Sudeley, Charles (lord).
    - Mariage., 27 juin 1851; MC/ET/X/1218
      Nom, qualité: (M.) Caron, Pierre Josephe.
      Profession: ingenieur mecanicien, Paris (Paris).
      Domicile: Paris (Paris) rue du Faubourg-St-Martin, 166.
      Nom, qualité: (M.) Caron, Charles Francois.
      Nom, qualité: (Mme ou Mlle) Mannecier, Marie Suzanne.
      Domicile: Paris (Paris) rue du Faubourg-St-Martin, 147.
      Nom, qualité: (M.) Mannecier, Michel Nicolas.
      Domicile: Paris (Paris) rue du Faubourg-St-Martin, 147
    - Constitution, rente viagere, 60 f., 1er juillet 1851; MC/ET/X/1218
      Nom, qualité: (M.) Grassmann, Pierre.
      Profession: cordonnier, Paris (Paris).
      Domicile: Paris (Paris) rue Saint-Denis, 213.
      Nom, qualité: (Mme ou Mlle) Lecour, Marie Anne Claude.
      Domicile: rue Neuve-de-la-Fidelite, 26.
      Nom, qualité: (M.) Parent, Jean Louis.
    - Cahier des charges, dépôt, adjudication de créances, 500 f., 3 juillet 1851; MC/ET/X/1218
    - Vente, terre labourable, 150 m2, 200 f, Villars-le-Pautel (Haute-Saône)., 4 juillet 1851; MC/ET/X/1218
      Nom, qualité: (Mme ou Mlle) Carteret, Elisabeth.
      Profession: reperceuse, Paris (Paris).
      Domicile: Paris (Paris) rue du Petit-Lion, 13.
      Relations: sœur de l'intervenant 2.
      Nom, qualité: (Mme ou Mlle) Carteret, Marie.
      Profession: frangeuse, Paris (Paris).
      Domicile: Paris (Paris) rue Beauregard, 18
    - Mainlevee, desistement, hypotheque sur 230 f., 4 juillet 1851; MC/ET/X/1218
      Nom, qualité: (M.) Duquesnay, Jacques Auguste.
      Profession: huissier, Paris (Paris).
      Domicile: Paris (Paris) rue Montmartre, 154.
      Nom, qualité: (M.) Germain, Jean Nicolas Pierre.
      Profession: blanchisseur, Clichy (Hauts-de-Seine)
    - Procuration générale., 7 juillet 1851; MC/ET/X/1218
      Nom, qualité: (M.) Vairrux, Emile.
      Domicile: Paris (Paris) rue de Sevres, 32
    - Succession, proces-verbal, remise, créances., 7 juillet 1851; MC/ET/X/1218
    - Procuration rente publique, dépôt, recouvrement d'arrerages de toutes rentes sur l'etat francais., 8 juillet 1851; MC/ET/X/1218
      Nom, qualité: (M.) Trevor, Andrew.
    - Procuration rente publique, vente de toutes rentes etat du royaume de hollande., 9 juillet 1851; MC/ET/X/1218
      Nom, qualité: (M.) Hamar, Nicolas.
      Profession: vitrier peintre, Paris (Paris).
      Nom, qualité: (M.) de Jonge Vand Der Halen.
      Profession: notaire, Ziriczee (hollande).
      Domicile: Ziriczee (hollande)
    - Procuration rente publique, dépôt, recouvrement d'interets et dividendes d'actions (2) et d'obligations (Aube)., 11 juillet 1851; MC/ET/X/1218
      Nom, qualité: (Mme ou Mlle) Sylvestre, Ursule.
      Domicile: Ponte-Campovasto (suisse).
      Nom, qualité: (M.) Loni, Pierre.
      Nom, qualité: (M.) Courtin, Jean.
      Domicile: Paris (Paris) rue Tiquetonne, 9
    - Mariage., 12 juillet 1851; MC/ET/X/1218
      Nom, qualité: (M.) Boulard, Louis Francois.
      Profession: huissier, Mans (le) (Sarthe).
      Domicile: Mans (le) (Sarthe).
      Nom, qualité: (M.) Boulard, Julien.
      Profession: cultivateur, Rouperroux (Sarthe).
      Domicile: Rouperroux (Sarthe).
      Nom, qualité: (Mme ou Mlle) Guettier, Hortense.
      Domicile: Paris (Paris) Cite d'Orleans, 3.
      Nom, qualité: (M.) Guettier, Adolphe Jules.
      Profession: fondeur, Mans (le) (Sarthe).
      Domicile: Mans (le) (Sarthe)
    - Procuration rente publique, dépôt, transfert de rente etat 3%, 438 f., 15 juillet 1851; MC/ET/X/1218
      Nom, qualité: (M.) Johns, William Henry.
      Profession: solliciteur, Blandford (angleterre).
      Domicile: Blandford (angleterre).
    - Vente, maison jardin, 300 f, Saint-Sauveur-de-Carrouge (Orne)., 18 juillet 1851; MC/ET/X/1218
      Nom, qualité: (M.) Mercier, Charles Quentin.
      Profession: nourrisseur (garcon), Clichy (Hauts-de-Seine).
      Domicile: Clichy (Hauts-de-Seine).
      Nom, qualité: (M.) Bisson, Pierre.
      Profession: cultivateur, Saint-Sauveur-de-Carrouges (Orne).
      Domicile: Saint-Sauveur-de-Carrouges (Orne)
    - Transport, créance, 2000 f., 18 juillet 1851; MC/ET/X/1218
    - Constitution, rente viagere, 10000 f., 19 juillet 1851; MC/ET/X/1218
      Nom, qualité: (M.) Lhonore, Bertrand.
      Profession: fabricant de cartons en feuilles, Paris (Paris).
      Domicile: Paris (Paris) rue Saint-Martin, 242.
      Nom, qualité: (M.) Bertrand, Jean Baptiste.
      Domicile: Paris (Paris) rue Saint-Martin, 333
    - Procuration rente publique, dépôt, conversion d'indemnite aux ex-possesseurs d'esclaves., 19 juillet 1851; MC/ET/X/1218
      Nom, qualité: (M.) Baud, Jean Marie.
      Profession: entrepreneur de gabarrage par eau, Pointe-A-Pitre (guadeloupe (la)).
      Domicile: Pointe-A-Pitre (guadeloupe).
    - Procuration rente publique, dépôt, conversion d'indemnite aux ex-possesseurs d'esclaves., 21 juillet 1851; MC/ET/X/1218
      Nom, qualité: (M.) Martines, Georges.
    - Succession, notoriete., 21 juillet 1851; MC/ET/X/1218
    - Procuration rente publique, dépôt, conversion d'indemnite aux ex-possesseurs d'esclaves., 22 juillet 1851; MC/ET/X/1218
      Nom, qualité: (M.) Brou, Pierre Ferdinand.
      Nom, qualité: (M.) Brou, Paul Edouard.
      Relations: frère de l'intervenant 1.
    - Obligation, emprunt, 16000 f., 24 juillet 1851; MC/ET/X/1218
      Nom, qualité: (Mme ou Mlle) Perregaux, Anne Marie Hortense.
      Domicile: Paris (Paris) rue de l'Universite, 78.
      Nom, qualité: (M.) Viesse de Marmont, Auguste Frederic Louis (duc, Raguse), Raguse.
      Profession: marechal de France.
      Domicile: Paris (Paris) rue de l'Universsite, 78.
      Domicile: Paris (Paris) rue de Lancry, 35
    - Quittance, paiement d'acompte sur prix de maison, 12000 f sur 40000 f, Paris (Paris) rue des Petites-Ecuries, 4., 24 juillet 1851; MC/ET/X/1218
      Nom, qualité: (Mme ou Mlle) Pascaud, Anne.
      Domicile: Batignolles (les) (Paris) avenue de Saint-Ouen, 3.
      Nom, qualité: (M.) Piet, Pierre.
      Nom, qualité: (Mme ou Mlle) Piet, Henriette Charlotte.
      Domicile: Paris (Paris) place Saint-Victor.
      Relations: épouse de l'intervenant 4, fille de l'intervenant 2.
      Nom, qualité: (M.) Mouillefarine, Augustin.
      Profession: sous-inspecteur à l'entrepot general des vins, Paris (Paris).
      Nom, qualité: (M.) Piet, Mathieu Glaucus.
      Profession: teneur de livres, Batignolles (les) (Paris).
      Domicile: Batignolles (les) (Paris) avenue de Saint-Ouen.
      Intervenant 6, en première partie:
      Nom, qualité: (M.) Piet, Jean Louis Just.
      Profession: caissier de commerce, Bruxelles (belgique).
      Nom, qualité: (M.) Cleray, Alexandre Edmond Dorothee.
      Domicile: Paris (Paris) rue de Bondy, 2
    - Donation entre epoux., 24 juillet 1851; MC/ET/X/1218
      Nom, qualité: (Mme ou Mlle) Riviere, Cecile Eleonore.
      Domicile: Puiseux (Oise).
      Nom, qualité: (M.) Collinet, Charles Alfred.
      Profession: maitre de poste, Puiseux (Oise).
      Domicile: Puiseux (Oise)
    - Donation entre epoux., 24 juillet 1851; MC/ET/X/1218
    - Mainlevee, hypotheque., 26 juillet 1851; MC/ET/X/1218
      Nom, qualité: (M.) Benard, Pierre Aignan.
      Profession: entrepreneur de serrurerie, Paris (Paris).
      Domicile: Paris (Paris) rue des Marais-du-Temple, 2.
      Nom, qualité: (M.) Pille, Jules Antoine.
      Domicile: Vernon (Loir-et-Cher).
      Nom, qualité: (M.) Pille, Leon Hyppolyte.
      Domicile: Missy-sur-Aisne (Aisne)
    - Succession, inventaire apres décès., 26 juillet 1851; MC/ET/X/1218